# 企业会计制度下，合并财务报表中盈余公积的恢复问题

提问人：xuqingwang 时间：2013-06-03 22:50:13
企业会计准则讲解对于盈余公积在合并报表中是否恢复的问题比较模糊，现实务中遇到这样情况： 某集团企业仍然执行企业会计制度，请问：合并财务报表中对子公司盈余公积是否按老的规定恢复？

回答人：chenyiwei
回复 xuqingwang 的帖子
可以继续按照原先的习惯做法进行还原处理，也可参考《国务院国资委关于印发 2004 年度中央企业财务决算报表的通知》（国资发评价[2004]306号）中的规定：“企业在编制合并会计报表时，对所属各级子企业当年及以前年度提取的盈余公积不再进行还原。”

提问人：logook 时间：2014-03-31 08:59:14
请问：如果恢复子公司提取的盈余公积，那么在有少数股东权益情况下，是按照什么比例恢复，比如子公司当年盈利 200 ，提取 20 盈余公积，股东比例各50%，就这 200 划分： 1 、少数股东损益 100 ，少数股东权益 100 ，盈余公积 20 ，归属于母公司未分配利润 80 ，这样做好像盈余公积全部属于母公司的了，但提取比例不对； 2 、少数股东损益 100 ，提取少数股东盈余公积 10 ，少数股东权益就变成90 了，合并报表中盈余公积仍然为 20 ，归属于母公司未分配利润为 90 ，这样做好像盈余公积全就在 2 个股东之间分配了，我觉得第二种恢复方法更合理些，敬请指教！

回答人：chenyiwei
如果要恢复盈余公积的，则鉴于合并资产负债表中的“盈余公积”项目是“归属于母公司股东的净资产”中的一个项目，因此只能按照母公司在该子公司中所享有的权益比例，恢复归属母公司股东的部分。